臺灣板橋地方法院刑事判決　　　　　　 96年度簡上字第759號
上　訴　人　臺灣板橋地方法院檢察署檢察官
被　　　告　乙○○
上列上訴人因被告傷害案件，不服本院中華民國96年7 月25日96
年度簡字第4669號第一審簡易判決（聲請簡易判決處刑案號：96
年度調偵字第328 號），提起上訴，本院管轄之第二審合議庭判
決如下：
    主  文
上訴駁回。
    事  實
一、乙○○於民國95年9 月10日晚間11時10分許（原審判決引用
    之檢察官聲請簡易判決處刑書誤載為95年9 月23日23時許）
    ，搭乘甲○○之計程車至臺北縣土城市○○路○ 段80巷之名
    家社區，因乙○○未帶現金，甲○○遂跟隨乙○○至該社區
    之警衛室欲追討車資，乙○○竟基於傷害之犯意，徒手毆打
    甲○○，並推倒甲○○，致甲○○受有左肩胛骨骨折、頭部
    創傷及左側顳骨部挫傷等傷害。
二、案經甲○○訴由臺北縣政府警察局土城分局報請臺灣板橋地
    方法院檢察署檢察官聲請以簡易判決處刑。
    理  由
一、按被告以外之人於審判外之言詞或書面陳述，除法律有規定
    者外，不得作為證據。被告以外之人於審判外之陳述，經當
    事人於審判程序同意作為證據，法院審酌該言詞陳述或書面
    陳述作成時之情況，認為適當者，亦得為證據。當事人、代
    理人或辯護人於法院調查證據時，知有第159 條第1 項不得
    為證據之情形，而未於言詞辯論終結前聲明異議者，視為有
    前項之同意，刑事訴訟法第159 條第1 項及第159 條之5 分
    別定有明文。復按第二審審判，被告經合法傳喚，無正當之
    理由不到庭者，得不待其陳述逕行判決，此於簡易案件之第
    二審程序亦準用之，刑事訴訟法第455 之1 第3 項、第371
    條亦定有明文。而前述傳聞證據排除法則，原為保障當事人
    ﹙尤其被告﹚之反對詰問權所設，如法院已賦予被告聲請調
    查證據及行使反對詰問權之機會，被告無正當理由未到庭陳
    述，依刑事訴訟法第159 條之5 第2 項規定之立法意旨，應
    認此時已符合該條項所定之情形，即應視為被告以外之人於
    審判外之陳述業經被告同意作為證據。查本案後述所引證人
    甲○○於警詢中之證述，未據被告乙○○於本案言詞辯論終
    結前就其證據能力聲明異議，且其於收受原審判決時，即已
    知悉原審法院業援引該證據作為判決基礎，嗣經本院傳喚，
    俱未於準備程序期日及審判期日到庭陳述意見，本院審酌該
    證據核無違法取證或證明力顯然過低之情事，應得作為證據
    。
二、上揭犯罪事實，業據被告於偵訊中坦承不諱，並有證人甲○
    ○於警詢中之證述及卷附甲○○之亞東紀念醫院乙種診斷證
    明書1 紙可佐，足徵被告自白與事實相符。本件事證明確，
    被告之犯行洵堪認定。
三、核被告所為，係犯刑法第277 條第1 項之傷害罪。原審認被
    告傷害犯行事證明確，援引刑事訴訟法第449 條第1 項前段
    、第3 項、第454 條第2 項、刑法第277 條第1 項、第41條
    第1 項前段，刑法施行法第1 條之1 第1 項、第2 項前段，
    中華民國九十六年罪犯減刑條例第2 條第1 項第3 款、第7
    條等規定，量處被告拘役30日，如易科罰金，以新臺幣1000
    元折算1 日，減為拘役15日，如易科罰金，以新臺幣1000元
    折算1 日，其認事用法均無違誤，量刑亦稱妥適。上訴意旨
    雖循告訴人甲○○之主張，謂原審未斟酌被告犯後態度惡劣
    ，且拒絕賠償告訴人，量刑過輕，請求撤銷原判決，改處被
    告較重刑罰等語。然原審已依刑法第57條之規定，審酌被告
    犯罪之動機、目的、手段、告訴人甲○○所受傷害之程度暨
    被告犯罪後之態度等一切情狀，而為前述量刑，其量刑核無
    明顯失衡之處，又被告迄今雖尚未賠償告訴人因本案所受之
    損害，然告訴人仍得循由民事訴訟對於被告主張權利，亦難
    執此認原審判決有何不當之處。檢察官上訴指摘原審量刑過
    輕，為無理由，應予駁回。
四、被告經合法傳喚，無正當理由未於審判期日到庭，爰依刑事
    訴訟法第371 條規定，不待其陳述而逕行判決。
據上論斷，應依刑事訴訟法第455 條之1 第1 項、第3 項、第
第364條、第368 條、第371 條、第373 條，判決如主文。
本案經檢察官林俊峰到庭執行職務
中　　華　　民　　國　　96　　年　　12　　月　　13　　日
                  刑事第七庭  審判長法　官  胡堅勤
                                    法　官　李君豪
                                    法　官　吳佳穎
以上正本證明與原本無異。
本件不得上訴。
                                    書記官　陳香君
中　　華　　民　　國　　96　　年　　12　　月　　13　　日
附錄本案論罪科刑法條全文：
中華民國刑法第277條
（普通傷害罪）
傷害人之身體或健康者，處3 年以下有期徒刑、拘役或1 千元以
下罰金。
犯前項之罪因而致人於死者，處無期徒刑或7 年以上有期徒刑；
致重傷者，處3 年以上10年以下有期徒刑。
